【裁判字號】    95,訴,2881
【裁判日期】    951024
【裁判案由】    毒品危害防制條例
【裁判全文】
臺灣臺中地方法院刑事判決              95年度訴字第2881號
公  訴  人  臺灣臺中地方法院檢察署檢察官
被      告  甲○○
上列被告因毒品危害防制條例案件，經檢察官提起公訴（95年度
毒偵字第3278號），被告於準備程序中就被訴事實為有罪之陳述
，受命法官於聽取當事人之意見後，本院合議庭裁定改由受命法
官獨任以簡式審判程序審理，判決如下：
    主  文
甲○○施用第一級毒品，處有期徒刑柒月。
    犯罪事實
一、甲○○前有違反麻醉藥品管理條例案件前科，並曾於民國
    八十七年間，因施用毒品案件，經依法院裁定送入觀察勒戒
    處所觀察勒戒，經評定認無繼續施用毒品傾向後，由臺灣高
    等法院高雄分院判決免刑確定。八十八年間，因施用毒品
    案件，經依法院裁定送入觀察勒戒處所觀察勒戒，經評定認
    有繼續施用毒品傾向後，除再依法院裁定送入戒治處所施以
    強制戒治，嗣經法院裁定停止戒治，所餘期間付保護管束確
    定，於九十年八月三日釋放，於九十一年一月八日保護管束
    期滿未經撤銷視為執行完畢外，並經法院判處施用第一級毒
    品部分有期徒刑九月，施用第二級毒品部分有期徒刑五月，
    應執行有期徒刑一年一月確定。嗣經本院於九十一年一月三
    十一日裁定免其刑之執行確定（於本案不構成累犯，司法院
    大法官會議釋字第一三三號解釋意旨參照）。詎猶不知悔改
    ，復基於施用第一級毒品之犯意，於九十五年四月二十五日
    二十三時許，在臺中市○○路、學士路附近某茶藝館內，以
    將第一級毒品海洛因摻水，再以針筒注射身體血管之方式，
    施用第一級毒品海洛因一次。嗣於九十五年四月二十六日（
    起訴書誤載為同年月二十五日）二十三時五十分許，在彰化
    縣溪湖鎮○○街六八號前，為警認其行蹤可疑對其進行身分
    盤查，發覺其有毒品前科後，其除同意警察採尿送驗外，並
    自動向警供出上揭施用第一級毒品行為，而向警自首並接受
    裁判。
二、案經彰化縣警察局溪湖分局報告臺灣彰化地方法院檢察署檢
    察官呈請臺灣高等法院檢察署檢察長核轉臺灣臺中地方法院
    檢察署檢察官偵查起訴。
    理    由
一、上揭犯罪事實，業據被告甲○○於警詢及審理中坦承不諱，
    且被告於上揭時地主動向警供出前述施用第一級毒品犯行後
    ，經警採集其尿液送請詮昕科技股份有限公司檢驗結果，嗎
    啡類確呈陽性反應，有詮昕科技股份有限公司出具之檢驗報
    告一張附卷可稽，足認被告自白與事實相符，堪可採信。又
    被告前有違反麻醉藥品管理條例案件前科，並曾於八十七
    年間，因施用毒品案件，經依法院裁定送入觀察勒戒處所觀
    察勒戒，經評定認無繼續施用毒品傾向後，由臺灣高等法院
    高雄分院判決免刑確定。八十八年間，因施用毒品案件，
    經依法院裁定送入觀察勒戒處所觀察勒戒，經評定認有繼續
    施用毒品傾向後，除再依法院裁定送入戒治處所施以強制戒
    治，嗣經法院裁定停止戒治，所餘期間付保護管束確定，於
    九十年八月三日釋放，於九十一年一月八日保護管束期滿未
    經撤銷視為執行完畢外，並經法院判處施用第一級毒品部分
    有期徒刑九月，施用第二級毒品部分有期徒刑五月，應執行
    有期徒刑一年一月確定。嗣經本院於九十一年一月三十一日
    裁定免其刑之執行確定，有臺灣高等法院被告前案紀錄表、
    臺灣臺中地方法院檢察署刑案資料查註紀錄表及被告在監在
    押查詢表等件在卷可憑。綜上所述，本案事證明確，被告犯
    行洵堪認定。
二、核被告甲○○所為，係犯毒品危害防制條例第十條第一項之
    施用第一級毒品罪。被告施用第一級毒品海洛因前，為供己
    施用而持有第一級毒品海洛因之低度行為，應為其施用之高
    度行為所吸收，不另論罪。查，被告係於九十五年四月二十
    六日二十三時五十分許，在彰化縣溪湖鎮○○街六八號前，
    為警認其行蹤可疑對其進行身分盤查，發覺其有毒品前科後
    ，被告除同意警察採尿送驗外，並自動向警供出上揭施用第
    一級毒品行為，業經被告於警詢中供明在卷，並有彰化
    縣警察局溪湖分局刑事案件報告書一份在卷可憑（見彰化地
    檢偵卷），被告既係在警察發覺其本案犯行前，即主動承認
    有本案施用第一級毒品犯行，並接受裁判，則依據上開說明
    ，應認被告本案施用第一級毒品犯行，核與修正前刑法第六
    十二條自首之規定相符，爰依修正前刑法第六十二條前段規
    定 (新舊法適用理由詳後述)，減輕其刑。爰審酌被告前有
    違反麻醉藥品管理條例案件前科，曾因施用毒品案件，接受
    二次觀察勒戒及一次強制戒治處分外，並經法院判處罪刑確
    定在案，嗣經本院斟酌其有小孩待扶養等情（詳參本院九十
    一年度聲字第四三二號裁定）裁定免其刑之執行確定，竟無
    視於毒品對於自身健康之戕害及國家對於杜絕毒品犯罪之禁
    令，猶施用毒品不輟，再為本案犯行，惟念及其吸毒係戕害
    自己身心之行為，本案施用第一級毒品犯行僅有一次，且距
    前次停止戒治釋放時間已四年餘及被告於犯罪後能坦承犯行
    之態度，暨被告於審理中雖以尚有小孩賴其扶養為由請求從
    輕量刑，惟本院前已曾以此為由裁定免其上開刑之執行確定
    ，其竟明知尚有小孩賴其扶養，猶罔顧此節，不惜以身試法
    ，再為本案施用毒品犯行等一切情狀，量處如主文所示之刑
    。
三、查，被告行為後，刑法第二條、第十一條、第六十二條，均
    於九十四年二月二日修正公布，並自九十五年七月一日起施
    行，且 (一)修正後刑法第二條第一項規定，已將新舊法律
    適用之「從新從輕」原則，改採「從舊從輕」原則，而此規
    定僅係規範行為後法律變更所生新舊法律比較適用之準據法
    ，並非實體刑罰法律，自不生行為後法律變更之比較適用之
    問題，應逕行適用新法第二條第一項之規定，為「從舊從輕
    」之比較。又修正後刑法第十一條係增訂刑法於其他法律有
    「保安處分」之規定者，亦適用之，亦無關犯罪行為可罰性
    之變更，亦應逕行適用新法第十一條之規定。(二)刑法第六
    十二條有關自首之規定，依修正前之舊法規定為「應減輕」
    其刑，修正後則改為「得減輕」其刑，此項變動影響行為人
    之刑罰法律效果，係屬新修正刑法第二條第一項之「法律變
    更」，本件被告自首之時間係於新修正刑法生效前，自應為
    新舊法比較，經比較新舊法規定結果，以修正前規定較有利
    於被告，應適用較有利於被告之修正前刑法第六十二條之規
    定，減輕被告之刑。
據上論斷，應依刑事訴訟法第二百七十三條之一第一項、第二百
九十九條第一項前段，毒品危害防制條例第十條第一項、第二十
三條第二項，刑法第二條第一項、第十一條前段、修正前刑法第
六十二條前段，判決如主文。
中    華    民    國    95    年    10    月    24    日
                    臺灣臺中地方法院刑事第十庭
                        法  官  江奇峰
上正本證明與原本無異。
如不服本判決，應於判決送達後十日內向本院提出上訴狀，上訴
於臺灣高等法院臺中分院 (須附繕本)。
                        書記官  陳美年
中    華    民    國    95    年    10    月    24    日
附錄論罪科刑法條
毒品危害防制條例第十條第一項：
施用第一級毒品者，處六個月以上五年以下有期徒刑。


司法院資訊處製作；財團法人民間司法改革基金會備份。
